# 请教陈版，关于厂房占用的成本

提问人：no236bat 时间：2019-05-15 20:05:36
背景：
A 公司在 2013 年底与B 公司签订协议书，约定：
1 、B拥有某宗地所有权，B 在该宗地上根据 A的需求建设厂房，A计划租赁或购买该厂房，A 对该厂房有优先购买权，B 最迟于 2015 年 11 月将厂房交付 A使用（实际于 2015 年 11 月交付）
2 、从 2015 年 11 月-2018 年 10 月 B 可免租金使用该厂房；
3 、B 向A 预付 300w租金、预付履约保证金 6000w在 2015 年至 2016 年期间，双方签订了多个补充协议，体现双方均有意愿转让该厂房（由 A 转让给 B）。
此后，双方于 2017 年 6 月签订厂房转让合同，转让价款6300w，A以原先预付的保证金和租金抵扣房屋交易款。
B 在 2015 年 11 月厂房交付后，一直使用该厂房至今。
目前 A 公司账务处理为，在 2017 年 7 月转为固定资产并开始计提折旧，2015 年 11 月-2017 年 6 月间未计提折旧、未做租金。
券商认为公司的核算未能反映在 2015 年 11 月-2017 年 6 月使用厂房的成本，应当以租金或折旧的形式反映出来；且根据相关合同条款，A公司实际早期即有购买厂房的意愿，且实际也从 15 年 11 月开始实际使用该厂房至今，从实质重于形式原则出发，应当确认 2015 年 11 月-2017 年 6 月的折旧成本。
问题：在上述情况下，A 公司能否在 2015 年 11 月将该厂房确认为 A 公司自己的固定资产并计提相应折旧？

回答人：chenyiwei
从主帖所述情况看，该厂房系根据 A 的需求建造，且预付了大额的租金和履约保证金（相当于后续的转让价格，远高于一般租赁合同的保证金合理标准），且后续实际发展也证明了 A最终以相当于【预付租金 +履约保证金】的价格取得该厂房。因此，你的理解具有一定合理性，基于实质重于形式原则，A 公司在 2015 年 11 月将该厂房确认为 A 公司自己的固定资产并计提相应折旧。因为此时的转让价格尚未最终确定，故固定资产的入账价值应为【该厂房占用土地的成本与建造成本之和】与 6300 万元两者孰高。

提问人：no236bat 时间：2019-05-16 10:15:43
好的 ~~ 谢谢陈版 ~ 那还想请问下就是如果我们在 15 年确认固定资产，在转固时点的在核查上是否有问题，因为在 15 年未签订明确的厂房转让合同，在其他的协议书上只是有部分条款提及双方有转让意向

回答人：chenyiwei
注意收集其他方面的佐证证据，表明企业在当时已经实际控制了其使用权，且享有或承担其所有权上的主要风险与报酬。